【裁判字號】    99,監,279
【裁判日期】    991026
【裁判案由】    許可監護人行為
【裁判全文】
臺灣臺北地方法院民事裁定               99年度監字第279號
聲  請  人  謝明
非訟代理人  甲○○
相  對  人  乙○○
上列聲請人聲請處分受監護人不動產事件，本院裁定如下：
    主  文
受監護宣告之人乙○○所有如附表所示之不動產准予變賣。
聲請程序費用由受監護宣告之人乙○○之財產負擔。
    理  由
一、本件聲請意旨略以：受監護宣告之人乙○○目前因臥病在床
    ，在雙連安養院由專人照顧中，但因歲數已高且身體孱弱進
    出醫院頻繁，僅僅名下房屋之每月租賃收入稅後為新臺幣（
    下同）27,000元，並不足以支付其高額醫療、住宿及看護費
    用，考量乙○○並無其他收入來源，惟有將其名下不動產出
    售方能暫彌補其財務缺申，為此聲請鈞院許可聲請人代為處
    分受監護宣告人如附表所示之不動產等語。
二、按監護人對於受監護宣告之人之財產，非為受監護宣告之人
    之利益，不得使用、代為或同意處分。監護人為下列行為，
    非經法院許可，不生效力：（一）代理受監護宣告之人購置
    或處分不動產。（二）代理受監護宣告之人，就供其居住之
    建築物或其基地出租、供他人使用或終止租賃。民法第1113
    條、第1111條第1、2項分別定有明文。
三、經查，本件聲請人主張上揭事實，業據其提出財產清冊一覽
    表、土地及建物登記謄本、公證書、房屋租賃契約書、聯邦
    銀行存摺、郵政存簿儲金簿、看護費用收據等件在卷可稽，
    復經本院依職權調閱本院99年度監宣字第193號監護宣告卷
    宗核閱無誤，堪信聲請人主張為真實。本院審酌受監護宣告
    之人乙○○名下確有上開不動產，且既經本院裁准為受監護
    宣告之人，長期需就醫治療及看護之必要，其現所餘存款有
    限，且聲請人長期支出其醫療及看護暨生活費用確有困難，
    認聲請人主張為受監護宣告人之利益，有變賣其財產以籌措
    醫療及看護暨生活費用之必要，尚非無據，聲請人聲請變賣
    上開受監護宣告之人鏗鏗所有如主文所示之不動產，核無不
    合，應予准許。
四、末按監護人應以善良管理人之注意，執行監護職務。又監護
    人於執行監護職務時，因故意或過失，致生損害於受監護人
    者，應負賠償之責。且法院於必要時，得命監護人提出監護
    事務之報告、財產清冊或結算書，檢查監護事務或受監護人
    之財產狀況。民法第1113條準用同法第1100條、第1109條第
    1項、第1103條第2項規定均有明示，則本件聲請人即監護人
    處分受監護宣告之人乙○○之不動產或就處分所得之金錢，
    自應妥適管理，並使用於受監護宣告之人照護所需費用，併
    予敘明。
五、依非訟事件法第21條第1項、民法第1103條第1項後段，裁定
    如主文。
中    華    民    國    99    年    10    月    26    日
                  家事法庭法  官  蔡政哲
以上正本係照原本作成。
如不服本裁定應於送達後10日內向本院提出抗告狀，並繳納抗告
費新臺幣1,000元。
中    華    民    國    99    年    10    月    26    日
                          書記官  孫捷音
附表：受監護宣告之人之不動產
  土地部分
┌──┬─────────┬────┬─────┐
│編號│  土地地號        │面積（平│  權利範圍│
│    │                  │方公尺）│          │
├──┼─────────┼────┼─────┤
│一  │臺北市○○區○○段│ 434    │444/11200 │
│    │二小段143地號     │        │          │
├──┼─────────┼────┼─────┤
│二  │臺北市○○區○○段│ 58     │444/11200 │
│    │二小段145地號     │        │          │
├──┼─────────┼────┼─────┤
│三  │臺北市○○區○○段│ 20     │444/11200 │
│    │二小段146地號     │        │          │
└──┴─────────┴────┴─────┘
  建物部分
┌──┬────┬───┬─────┬─────┬────┐
│編號│建物建號│層數/ │ 面積（平 │ 建物門牌 │權利範圍│
│    │        │層次  │ 方公尺） │          │        │
├──┼────┼───┼─────┼─────┼────┤
│一  │臺北市松│5層   │28.70（層 │臺北市八德│全部    │
│    │山區敦化│/1層  │次面積25.4│路2段437巷│        │
│    │段二小段│      │8；平台3.2│10弄20-3號│        │
│    │657建號 │      │2）       │          │        │
├──┼────┼───┼─────┼─────┼────┤
│二  │臺北市松│5層   │24.65（層 │臺北市八德│全部    │
│    │山區敦化│/1層  │次面積20.3│路2段437巷│        │
│    │段二小段│      │4；平台4.3│10弄20-1號│        │
│    │658建號 │      │1）       │          │        │
└──┴────┴───┴─────┴─────┴────┘

司法院資訊處製作；財團法人民間司法改革基金會備份。
